---
title: "Orçamento Projeto Pinball"
subtitle: "Circuitos Elétricos 2"
author:
  - Franciellen
  - Maria Clara
  - Sergio Pedro Rodrigues Oliveira
date: "`r format(Sys.time(), '%d %B %Y')`"
committee:
  name: Paulo
  position: Orientador acadêmico
lof: true
lot: true
toc-title: SUMÁRIO
output:
  md_document:
    number_sections: true
    variant: markdown_github
  odt_document: 
    number_sections: true
  pdf_document: 
    number_sections: true
    toc: TRUE
  github_document: 
  word_document: 
    toc: TRUE
    number_sections: true
  html_document:
    number_sections: true
    df_print: paged
header-includes:
  - \pagenumbering{roman} #adiciona letras romanas minusculas ao cabeçalho
  - \renewcommand{\listfigurename}{LISTA DE FIGURAS} #nome lista de figuras
  - \renewcommand{\listtablename}{LISTA DE TABELAS} #nome lista de tabelas
bibliography: RMarkdown/Bibliografia_arduino.bib
csl: RMarkdown/abnt.csl
---

\newpage

```{r Pacotes, echo=FALSE, message=FALSE, warning=FALSE}
library(knitr)
```

# PROJETO PINBALL

\pagenumbering{arabic} 
\newpage

# ORÇAMENTOS
## Orçamento Mecânico

```{r Orcamento_peças_mecânica, echo=FALSE, message=FALSE, warning=FALSE}
#data.frame
materiais_mec <- c("")
qtd_met_mec <- c("")
preco_unit_met_mec <- c("")
valor_total_mec <- c("") #qtd_met_mec*preco_unit_met_mec
orc_mec <- data.frame(materiais_mec,qtd_met_mec,preco_unit_met_mec,valor_total_mec)

#Tabela
kable(orc_mec,
      col.names = c("Peças Mecânicas", "Quantidade", "Preço unit.", "Valor Total"),
      align = "lccc",
      caption = "Orçamento dos peças mecânicas")
```

## Orçamento Dispositivos Eletrônicos

```{r Orcamento_disp_eletronicos, echo=FALSE, message=FALSE, warning=FALSE}
#data.frame
materiais_elet <- c("Arduino UNO R3",
                  "Case para Arduino UNO",
                  "LED Difuso 5mm Vermelho",
                  "LED Difuso 5mm Amarelo",
                  "LED Difuso 5mm Azul",
                  "LED Difuso 5mm Verde",
                  "Resistor de 330 Ohm",
                  "Resistor de 150 Ohm",
                  "Resistor de 10k Ohm",
                  "Potenciometro 10k",
                  "Display LCD 16×2 Backlight Verde",
                  "Sensor Óptico Reflexivo TCRT5000",
                  "Cabos Jumper macho-macho",
                  "Kit Tubo Termo Retrátil 5 Cores",
                  "Protoboard",
                  "Suporte Bateria 9V Plug P4",
                  "bateria duracell alcalina 9v")
qtd_met_ele <- c(1,1,1,1,2,2,6,6,6,1,1,6,1,1,2,1,1)
preco_unit_met_ele <- c(90.15,18.90,0.23,0.23,0.47,0.47,0.18,0.18,0.05,2.28,20.80,1.21,9.40,32.10,16.05,13.20,24.50)
valor_total_disp <- qtd_met_ele*preco_unit_met_ele
orc_disp_ele <- data.frame(materiais_elet,qtd_met_ele,preco_unit_met_ele,valor_total_disp)

#Tabela
kable(orc_disp_ele,
      col.names = c("Dispositivos Eletrônicos", "Quantidade", "Preço unit.", "Valor Total"),
      align = "lccc",
      caption = "Orçamento dos dispositivos eletrônicos")
```


\newpage

# SITE DE FORNECEDORES

1. [Maker Hero](https://www.makerhero.com/)\
<https://www.makerhero.com/>


2. [Baú da Eletrônica](https://www.baudaeletronica.com.br/)\
<https://www.baudaeletronica.com.br/>

\newpage

# RESUMO
- O preço orçado total dos materiais da parte mecânica (estrutura e mecanismos) dá em torno de R\$ `r sum()`.\
- O preço orçado total dos dispositivos eletônicos dá em torno de R\$ `r sum(valor_total_disp)`.\

\newpage

# CONCLUSÃO